臺灣高雄地方法院民事裁定
109年度消債清字第180號
聲  請  人  黃煌松  
0000000000000000

代  理  人  洪千琪律師
上列當事人因消費者債務清理事件聲請清算，本院裁定如下：
    主  文
聲請人黃煌松自中華民國一一○年一月六日下午四時起開始清算
程序。
命司法事務官進行本件清算程序。
    理  由
一、聲請意旨略以：伊有不能清償債務情事，前向本院聲請調解
    債務清償方案，惟調解不成立。伊又未經法院裁定開始更生
    程序或許可和解或宣告破產，爰聲請清算等語。
二、按債務人不能清償債務或有不能清償之虞者，得依本條例所
    定更生或清算程序，清理其債務；法院開始清算程序之裁定
    ，應載明其年、月、日、時，並即時發生效力；法院開始更
    生或清算程序後，得命司法事務官進行更生或清算程序，必
    要時得選任律師、會計師或其他適當之自然人或法人1人為
    監督人或管理人，消費者債務清理條例（下稱消債條例）第
    3條、第80條前段、第83條第1項、第16條第1項分別定有明
    文。
三、經查：
  ㈠聲請人前於民國109年5月6日提出債權人清冊，向本院聲請調
    解債務清償方案，經本院109年度司消債調字第255號受理，
    於109年6月9日調解不成立，聲請人於同日以言詞聲請清算
    等情，業經本院依職權調閱上開調解卷宗核閱無訛。
  ㈡聲請人於106年度及107年度均無申報所得，108年度申報所得
    為143,936元，平均每月所得新臺幣（下同）11,995元（本
    裁定計算方式均採元以下4捨5入），名下無財產，非國泰人
    壽保戶；另聲請人於105年3月21日至108年8月12日在監執行
    ，長子每月寄1,000元予聲請人作為生活費，108年8月15日
    起於柏伸工程行任臨時工，日薪1,000元，108年8月至12月
    收入共計143,936元，109年1月至7月平均每月收入約22,141
    元【計算式：（18,141＋20,141＋21,141＋23,141＋24,141＋25,
    141＋23,141）÷7＝22,141】，未領取任何補助，長子於聲請
    人工作後即未再給付扶養費等情，有財政部高雄國稅局106
    年至108年綜合所得稅各類所得資料清單及財產歸屬資料清
    單【本院109年度司消債調字第255號卷（下稱調卷）第9至1
    1頁、本案卷第25頁】、財產及收入狀況說明書（調卷第5頁
    ）、債權人清冊（本案卷第98至99頁）、戶籍謄本（調卷第
    8頁）、勞工保險被保險人投保資料表（調卷第18頁）、個
    人商業保險查詢結果表（本案卷第27頁）、財團法人金融聯
    合徵信中心前置協商專用債權人清冊（調卷第12至14頁）、
    信用報告（調卷第15至16頁）、社會補助查詢表（本案卷第
    12至14頁）、高雄市政府都市發展局函（本案卷第17頁）、
    台南監獄出監證明書（調卷第21頁）、勞動部勞動力發展署
    高屏澎東分署函（本案卷第19頁）、勞動部勞工保險局函（
    本案卷第18頁）、薪資袋（調卷第17頁、本案卷第23至24頁
    ）、國泰人壽保險股份有限公司函（本案卷第43頁）等附卷
    可參。依聲請人上述工作、收入情形，認以聲請人自陳109
    年1月至7月平均每月收入22,141元，核算其現在償債能力之
    基礎，堪認妥適。
  ㈢關於聲請人個人日常必要支出部分，聲請人主張每月支出16,
    000元（包含每月房屋租金4,000元）乙情，並提出租賃契約
    （本案卷第28至29頁）、切結書（本案卷第34頁）在卷可稽
    。按債務人必要生活費用，以最近一年衛生福利部或直轄市
    政府所公告當地區每人每月最低生活費一點二倍定之，清債
    條例第64條之2第1項定有明文。本院參酌衛福部社會司所公
    告110年度高雄市最低生活費為13,341元，1.2倍即16,009元
    ，聲請人主張每月必要支出約16,000元，尚屬合理，應予採
    計。
  ㈣綜上所述，聲請人每月平均收入為22,141元，扣除必要生活
    費16,000元後，尚餘6,141元。而聲請人目前負債總額為1,7
    12,668元（調卷第32至37頁、本案卷第52至88頁，包括：台
    北富邦銀行、凱基銀行、台新銀行、良京實業股份有限公司
    、滙誠第一資產管理股份有限公司、滙誠第二資產管理股份
    有限公司、新加坡商艾星國際有限公司台灣分公司，南投地
    檢署），以上開餘額按月攤還結果，至少約須23年（計算式
    ：1,712,668÷6,141÷12＝23）始能清償完畢，堪認聲請人確
    有不能清償債務之情事。從而，聲請人向本院聲請清算，應
    予准許，並命司法事務官進行本件清算程序。
四、依消債條例第11條第1 項、第83條第1 項、第16條第1 項，
    裁定如主文。
中　　華　　民　　國　 110　　年　　1 　　月　　6 　　日
              　　民事庭　　法　官　賴寶合
以上正本係照原本作成。
本裁定不得抗告。
中　　華　　民　　國　 110　　年　　1 　　月　　6 　　日
  　                        書記官　胡美儀